# 关于运输企业安全费的计提

提问人：dosky 时间：2010-05-13 21:53:32
目前审计的企业集团有一家从事铁路运输的分公司，其同时从事对内对外的运输业务， 2009 年集团母公司内部的销售收入为 1 亿元，外销收入有 5000 万元，母公司汇总纳税，编制汇总报表时抵消了 1 亿元的内销收入，在母公司报表上只反映 5000 万元的外销收入。
那么我在计提生产安全费时是按照外销收入提还是以全部收入作为计提基数？ 以前我要求单位按照外销收入计提，但企业反映自身的内销收入占大多数，如果只按外销收入计提的话，必然不能满足安全支出的需要，单位坚持要按全部收入计提，现在我也拿不准了，希望各位大虾多多指教！ :handshake

回答人：chenyiwei
个人建议是以该分公司账面体现的收入（包括对同一法人框架内其他核算主体的内部收入）为基础计提，主要考虑是根据你说明的情况，在本案例中将内部收入计入计提基数可以比较接近于相关安全生产支出的实际发生情况。